臺灣高等法院民事裁定　九十三年度家抗字第五九號
　　抗　告　人　乙○○
　　代　理　人　黃碧芬律師
　　　　　　　　洪良凡律師
　　相　對　人　甲○○
右當事人間聲請停止執行事件，對於中華民國九十三年二月十一日臺灣臺北地方法院
九十二年度家聲字第三四四號所為裁定，提起抗告，本院裁定如左：
    主      文
抗告駁回。
原裁定命相對人應供擔保之金額提高為新台幣玖拾玖萬元。
抗告費用由抗告人負擔。
    理      由
一、抗告意旨略以：相對人以其業向台北地方法院提起債務人異議之訴為由，聲請停
    止本件強制執行案件之執行，原法院竟未於其裁定中說明准予停止執行之理由，
    且僅命相對人提供新台幣（下同）三十三萬元之擔保金額，即准對相對人停止執
    行。致使抗告人已獲勝訴判決確定之九十九萬元之債權無法實現，而原裁定所酌
    定之擔保金僅執行債權額之三分之一，並不足以填補抗告人因停止執行所遭受之
    損害，為此提起抗告，請求廢棄原裁定。
二、按有回復原狀之聲請，或提起再審或異議之訴，或對於和解為繼續審判之請求，
    或提起宣告調解無效之訴、撤銷調解之訴、或對於許可強制執行之裁定提起抗告
    時，法院因必要情形，或依聲請定相當並確實擔保，得為停止強制執行之裁定，
    強制執行法第十八條第二項定有明文。依此規定，於強制執行程序開始後，債務
    人因提起債務人異議之訴而聲明願供擔保，聲請裁定停止強制執行，除債務人異
    議之訴已受敗訴裁判確定外，法院應酌定相當並確實之擔保，而為停止執行之裁
    定（最高法院八十八年度台抗字第四四二號判決參照）。次按法院依強制執行法
    第十八條第二項裁定准許停止強制執行所定之擔保金，係備供債權人因停止執行
    所受損害之賠償，其數額應依標的物停止執行後，債權人未能即時受償或利用該
    標的物所受之損害額，或其因另供擔保強制執行所受之損害額定之，非以標的物
    之價值或其債權額為依據（最高法院八十七年度台抗字第五二九號、八十六年度
    台抗字第四四二號判決要旨參照）。查相對人已提起債務人異議之訴為理由，聲
    請裁定停止原法院九十年度執丑字第一二三一號給付生活費執行事件之強制執行
    ，除表明願供確實擔保，並據原法院調取前開執行卷宗及九十二年度家聲字第三
    四四號債務聲請停止執行與九十二年度家調字第一二一四號給付扶養費等事件卷
    宗，且由九十二年度家聲字第參四四號卷第八頁相對人九十三年一月十三日之聲
    請狀亦敘明相對人已追加債務人異議之訴，則原法院依據前開強制執行法第十八
    條第二項之規定，裁定准許相對人停止強制執行之聲請，尚非無據。抗告意旨稱
    本件聲請不具停止執行之原因，即無可取。次查，抗告人請求相對人給付扶養費
    事件，其相對人之債權為九十九萬元（見原審九十二年度執字第一九七五四號卷
    ），若僅命相對人供擔保金三十三萬元准予相對人停止執行，則抗告人九十九萬
    元之債權無法即時受償。所供三十三萬元之擔保金，亦不足以使抗告人全額受償
    ，故原裁定命相對人供擔保後准予相對人之聲請，固應予准許，惟僅命相對人提
    供擔保金三十三萬元，顯屬過低。爰依職權提高供擔保金額九十九萬元。
三、據上論結，本件抗告為無理由，爰裁定如主文。
中　　　華　　　民　　　國　　九十三　　年　　　八　　　月　　三十一　　日
                              　民事第十五庭
　　　　　　　　　　　　　　　　 　 審判長法　官  劉　靜　嫻
                                          法  官  李　錦　美
　　　　　　　　　　　　　　　　 　　　　 法　官　陳　昆　煇
正本係照原本作成。
不得抗告。
中　　　華　　　民　　　國　　九十三　　年　　　九　　　月　　　三　　　日
　　　　　　　　　　　　　　　　　　　　　書記官  李　佳　樺
